臺灣澎湖地方法院民事判決
110年度訴字第49號
原      告  陳茂雄  
被      告  陳永閶  
上列當事人間請求返還不當得利事件，本院於民國111年7月28日
言詞辯論終結，判決如下：
    主   文
被告應給付原告新臺幣1,034,911元。
訴訟費用（撤回部分除外）由被告負擔。
本判決得假執行。
    事實及理由
壹、程序部分
    按原告於判決確定前，得撤回訴之全部或一部，但被告已為
    本案言詞辯論者，應得其同意；訴之撤回應以書狀為之，但
    於期日，得以言詞向法院為之，民事訴訟法第262條第1項、
    第2項定有明文。本件原告起訴時，原請求被告給付消費寄
    託款新臺幣（下同）1,034,911元及消費借貸款516,312元，
    嗣原告於本院民國111年7月28日言詞辯論期日以言詞向本院
    撤回對被告消費借貸部分之請求，並經被告同意（見本院卷
    第393頁），原告所為係減縮應受判決事項之聲明，與上開
    規定相符。
貳、實體部分
一、原告主張：原告自99年起使用以被告名義於聯邦銀行北台中
    分行開立綜合存款帳號000-00-0000000號帳戶（下稱系爭帳
    戶），由原告陸續存入款項供作原告日常支出、什稅費、緊
    急醫療費或後事準備金之用，然被告於108年1月初以遺失為
    由向聯邦銀行申請補發新存摺及換發新印鑑，致原告不能使
    用原存摺及印鑑，經原告以存證信函向被告催討系爭帳戶內
    所餘之1,034,911元，被告拒不返還等語。爰終止兩造間之
    金錢消費寄託契約，本於不當得利返還請求權關係，聲明：
    如主文第1項所示。
二、被告則以：被告對於原告主張於終止本件1,034,911元消費
    寄託關係，本於不當得利返還請求權，請求返還1,034,911
    元為認諾，對於本院以被告認諾原告之請求權及訴之聲明所
    為請求，逕行判決被告敗訴沒有意見等語。
三、本院之判斷：
　㈠按當事人於言詞辯論時為訴訟標的之捨棄或認諾者，應本於
    其捨棄或認諾為該當事人敗訴之判決，民事訴訟法第384條
    定有明文。又民事訴訟法第384條所謂為訴訟標的之認諾，
    乃指被告對於原告依訴之聲明所為關於某法律關係之請求，
    向法院為承認者而言，其承認於言詞辯論時為之，即生訴訟
    法上認諾之效力，法院即應不調查原告所主張為訴訟標的之
    法律關係是否果屬存在，而以認諾為該被告敗訴之判決基礎
    （最高法院109年度台上字第2466號判決意旨參照）。　　
　㈡經查，原告主張於終止本件消費寄託關係，本於不當得利返
    還請求權，請求被告返還1,034,911元，被告則於本院111年
    7月28日言詞辯論期日陳稱：同意原告以上開法律關係請求
    被告返還1,034,911元，對於本院以被告認諾原告之請求權
    及訴之聲明所為請求，逕行判決被告敗訴沒有意見等語（見
    本院卷第392至393頁），核屬對本件訴訟標的之認諾，揆諸
    前揭說明，本院即應不調查原告所主張為訴訟標的之法律關
    係是否果屬存在，而為被告敗訴之判決。
四、綜上所述，原告依不當得利返還請求權，請求被告給付1,03
    4,911元，為有理由，應予准許。
五、本判決係本於被告認諾所為之判決，依民事訴訟法第389條
    第1項第1款規定，應依職權宣告假執行。
六、訴訟費用負擔之依據：民事訴訟法第78條。　　
中　　華　　民　　國　　111 　年　　8 　　月　　18　　日
                  民事庭  審判長法  官  李昭彥
　　　　　　　　　
　　　　　　　　　　　　        法　官　王政揚
　　　　　　　　　　　　　　　　
　　　　　　　　　　　　　　　　法　官　王偉為
以上正本係照原本作成。
如不服本判決，應於收受送達後20日內向本院提出上訴狀並表明
上訴理由，如於本判決宣示後送達前提起上訴者，應於判決送達
後20日內補提上訴理由書（須附繕本）。如委任律師提起上訴者
，應一併繳納上訴審裁判費。
中　　華　　民　　國　　111 　年　　8 　　月　　18　　日
                                書記官　莊心羽